臺灣高等法院刑事裁定
110年度抗字第1572號
抗  告  人
即  受刑人  邱孝昇




上列抗告人因聲請定其應執行之刑案件，不服臺灣臺北地方法院
110年度聲字第1563號，中華民國110年9月6日第一審裁定（聲請
案號：臺灣臺北地方檢察署110年度執聲字第1319號），提起抗
告，本院裁定如下：
    主  文
抗告駁回。
    理  由
一、原裁定意旨略以：本件受刑人即抗告人邱孝昇（下稱抗告人
    ）所犯詐欺、偽造文書等68罪，分別經法院判處如附表所示
    之刑，均經確定在案，原審法院為犯罪事實最後判決之法院
    ，有各該刑事判決書、刑事簡易判決書、本院被告前案紀錄
    表各1份在卷可稽，又抗告人所犯如附表編號2至7之罪，均
    係於附表編號1所示判決確定日前為之，揆諸上揭規定，檢
    察官聲請定其應執行之刑，原審法院審核認聲請為正當，應
    定其應執行之刑。抗告人所犯如附表編號2至6所示各罪，固
    經臺灣基隆地方法院107年度訴字第746號等判決，定應執行
    刑有期徒刑2年，如易科罰金，以新臺幣1千元折算1日確定
    ，然參照最高法院75年度台抗字第567號裁定意旨，則前所
    定之應執行刑當然失效，原審法院自可更定如附表所示各罪
    之應執行刑。復依上揭規定及說明，原審法院定其應執行刑
    ，應於各刑之最長期以上，即於附表所示各罪宣告刑之最長
    期（即有期徒刑4月）以上，不得逾越刑法第51條第5款所定
    法律之外部界限，即不得重於附表所示各罪宣告刑之總和（
    即有期徒刑14年4月），亦應受內部界限之拘束，即不得重
    於附表編號2至6所示各罪原所定應執行刑，與附表編號1、7
    所示宣告刑之總和（即有期徒刑2年5月），兼衡抗告人所犯
    前述各罪分別為詐欺、偽造文書等罪，審酌抗告人違犯各罪
    之犯罪動機、目的、行為態樣、違反義務之嚴重性、所生危
    害等總體情狀，就抗告人所犯前述各罪，定其應執行之刑為
    有期徒刑2年2月，如易科罰金，以新臺幣1千元折算1日等語
    。
二、抗告意旨略以：
  ㈠抗告人所犯之罪，雖經各法院分別判決，並分別獲減1至3月
    ，然依以下列舉之例，本案之裁定比例差別甚鉅，懇請鈞院
    能審酌抗告人之訴求，維護其權益：①臺北地院107年度訴字
    第283、373號，被告所犯詐欺等31罪，各罪宣告刑總和為59
    年9月，定應執行刑為6年6月；②桃園地院107年度執更丑字
    第2782號，被告所犯詐欺共147件，分別為3月13次、7月120
    次、6月14次，各罪宣告刑總和為80年2月，定應執行刑為6
    年。
  ㈡綜上所述，抗告人特撰狀於鈞院，懇求鈞院本著公正、悲天
    憫人之心，給予抗告人一個自新及合理公平的裁定，以諸長
    官對法律的專業與多年為司法人員經驗法則為基礎而言，肯
    定對其上論瞭然於胸，請給予抗告人從新從輕且最有利於抗
    告人之裁定等語。
三、按裁判確定前犯數罪者，併合處罰之。又數罪併罰，有二裁
    判以上者，依刑法第五十一條規定，定其應執行刑；數罪併
    罰，分別宣告其罪之刑，依下列各款定其應執行者：宣告多
    數有期徒刑者，於各刑中之最長期以上，各刑合併之刑期以
    下，定其刑期。但不得逾三十年。刑法第50條第1項前段、
    第53條、第51條第5款分別定有明文。次按數罪併罰之定應
    執行之刑，係出於刑罰經濟與責罰相當之考量，並非予以犯
    罪行為人或受刑人不當之利益，為一種特別的量刑過程，相
    較於刑法第57條所定科刑時應審酌之事項係對一般犯罪行為
    之裁量，定應執行刑之宣告，乃對犯罪行為人本身及所犯各
    罪之總檢視，除應考量行為人所犯數罪反應出之人格特性，
    並應權衡審酌行為人之責任與整體刑法目的及相關刑事政策
    ，在量刑權之法律拘束性原則下，依刑法第51條第5款之規
    定，採限制加重原則，以宣告各刑中之最長期為下限，各刑
    合併之刑期為上限，但最長不得逾30年，資為量刑自由裁量
    權之外部界限，並應受法秩序理念規範之比例原則、平等原
    則、責罰相當原則、重複評價禁止原則等自由裁量權之內部
    抽象價值要求界限之支配，使以輕重得宜，罰當其責，俾符
    合法律授與裁量權之目的，以區別數罪併罰與單純數罪之不
    同，兼顧刑罰衡平原則。個案之裁量判斷，除非有全然喪失
    權衡意義或其裁量行使顯然有違比例、平等諸原則之裁量權
    濫用之情形，即不得任意指其為違法（參照最高法院100年
    度臺上字第314號裁定意旨）。是對於定應執行刑之案件，
    法院所為刑之酌定，本屬自由裁量事項，倘未逾法定裁量範
    圍（即各刑中之最長期以上、各刑合併之刑期以下之法定範
    圍內），即難謂其職權之行使有違誤。
四、經查：
  ㈠本件抗告人因詐欺等案件，分別經原審法院、臺灣新北地方
    法院及臺灣基隆地方法院先後判處如附表所示之刑（詳如附
    表所示，其中附表編號6所示之犯罪日期應為民國107年3月2
    7日、107年7月23日，原裁定誤載，應予更正）」），均經
    分別確定在案，有卷附各該刑事判決書、本院被告前案紀錄
    表在卷可查（見110年度執聲字第1319號卷，下稱執聲卷，
    第7至38頁、本院卷第20至24、32至33、42至43頁），嗣經
    檢察官向最後事實審之原審法院聲請定其應執行之刑。揆諸
    前揭說明，本件應於各刑中之最長期以上（即有期徒刑4月
    以上），各刑合併之刑期以下（即14年4月以下），定其應
    執行之刑期；又抗告人所犯附表編號2至6所示之罪，業經臺
    灣基隆地方法院以107年度訴字第746號等判決定應執行刑為
    有期徒刑2年確定，有該刑事判決書及本院被告前案紀錄表
    在卷可參（見執聲卷第11頁、本院卷第22頁）。從而，原裁
    定就抗告人所犯如附表所示各罪，定其應執行之刑為有期徒
    刑2年2月，既在外部性界限（即有期徒刑14年4月以下）、
    內部性界限（即2年5月，合計附表編號2至6所示之各罪定其
    應執行刑為有期徒刑2年，與附表編號1、7所示之各罪分別
    宣告刑有期徒刑2月、3月，獲有減少有期徒刑11年11月之利
    益）之範圍內，自難認原審法院就本件裁量權之行使，有何
    違法或不當之處。
　㈡查原裁定已就抗告人所犯如附表所示各罪侵害法益之類型、
    犯罪時間之相近與否、罪質、犯罪型態、手段、各罪違犯之
    關聯性、相同及相近犯行之責任非難重複之程度較高，不同
    犯行間之責任非難重複之程度較低等一切情狀為整體評價，
    而定其應執行之刑為有期徒刑2年2月，並未悖於法律秩序之
    理念，符合法規範之目的，亦無違反公平、比例及罪刑相當
    等法律內部界限之情形，核屬法院裁量職權之適法行使，並
    無違誤。況附表編號2至6之罪除曾定應執行刑而酌減其刑度
    外，原裁定就附表所示數罪，於本件定執行刑時再予酌減3
    月之刑度，顯已給予抗告人相當之恤刑利益。是抗告意旨猶
    主張重新給予抗告人從輕且最有利於抗告人之裁定云云，自
    非可採。
　㈢抗告人指稱原裁定所定之應執行之刑相較於抗告狀所舉他案
    獲減比例差別甚鉅云云。惟按數罪併罰之定應執行刑，個案
    之裁量判斷，除非有全然喪失權衡意義或其裁量行使顯然有
    違比例、平等諸原則之裁量權濫用之情形，否則縱屬犯罪類
    型雷同，仍不得將不同案件裁量之行使比附援引為本案之量
    刑輕重比較，以視為判斷法官本於依法獨立審判之授權所為
    之量刑裁奪有否裁量濫用之情事。此與所謂相同事務應為相
    同處理，始符合比例原則與平等原則之概念，迥然有別（最
    高法院100年台上字第733號判決要旨參照）。況執行刑之酌
    定，尤無必須按一定比例、折數衡定之理，故無從引用他案
    酌定應執行刑之比例，作為原裁定酌定之刑是否適法之判斷
    基準。是抗告人此部分之抗告意旨，自無理由。
　㈣綜上，原審所為本件定應執行刑之裁定，核無不合。抗告人
    提起抗告所執前開情詞，指摘原裁定不當，為無理由，應予
    駁回。
五、據上論斷，應依刑事訴訟法第412條，裁定如主文。
中　　華　　民　　國　　110   年　  10    月　  13  　日
                  刑事第二十五庭審判長法  官  邱滋杉
                                      法  官  陳彥年
                                      法  官  黃翰義
以上正本證明與原本無異。
如不服本裁定，應於收受送達後五日內向本院提出抗告狀。
                                      書記官  邱鈺婷
中　　華　　民　　國　　110 　年　　10　　月　　19　　日
附表：
編號  1 2 3 罪名  詐欺 偽造文書 偽造文書 宣告刑  有期徒刑2月 有期徒刑2月(共12罪) 有期徒刑3月(共27罪) 犯罪日期  107年8月18日 106年7月7日至 107年6月16日 106年10月2日至 107年7月28日 偵查（自訴）機關年度案號  臺灣新北地方檢察署107年度偵字第 37411號 臺灣基隆地方檢察署107年度偵字第 540號等  最後事實審 法院 臺灣新北地方法院 臺灣基隆地方法院   案號 108年度審易字第 296號 107年度訴字第746號等   判決日期 108年3月21日 108年5月28日  確定判決 法院 同上 同上   案號 同上 同上   確定日期 108年4月23日 108年6月20日  
　　
編號  4 5        6 罪名  偽造文書 詐欺 詐欺 宣告刑  有期徒刑4月(3罪) 有期徒刑2月(22罪) 有期徒刑3月(2罪) 犯罪日期  106年11月3日、 107年7月1日、 107年7月11日 107年3月20日至 107年8月2日 107年3月27日、 107年7月23日 偵查（自訴）機關年度案號  臺灣基隆地方檢察署107年度偵字第540號等   最後事實審 法院 臺灣基隆地方法院    案號 107年度訴字第746號等    判決日期 108年5月28日   確定判決 法院 同上    案號 同上    確定日期 108年6月20日   
　　　
編號  7   罪名  詐欺   宣告刑  有期徒刑3月   犯罪日期  108年1月25日   偵查（自訴）機關年度案號  臺灣臺北地方檢察署108年度偵緝字第1713號   最後事實審 法院 臺灣臺北地方法院    案號 108年度簡字第 2973號    判決日期 108年11月19日   確定判決 法院 同上    案號 同上    確定日期 108年12月10日